# 其他综合收益转投资收益时所得税是否要做相关调整？

提问人：wufaxian 时间：2019-11-13 06:30:12
有些会对其他综合收益造成影响的资产，例如：以公允价值计量变动计入其他综合收益的金融资产、联营公司其他综合收益变动对 “母公司” 个别报表的其他综合收益带来的影响。是否在经济利益流入的当期。除了贷记其他综合收益意外。是否所得税也要做一笔会计分录
借：所得税费用
贷：递延所得税负债
未来处置相关资产。需要将累计的其他综合收益转投资收益的同时再做一笔所得税的反向分录？？？？？？
借其他综合收益
贷投资收益
借：递延所得税负债
贷：所得税费用
另外，处置相关资产的年份，需要将该资产历年累计的 “其他综合收益”转成当年的投资收益。这时感觉“其他综合收益” 更像一个蓄水池。那么在转投资收益的会计分录中 “其他综合收益” 是否应看作一个资产科目呢？总觉的在两个收入科目之间转来转去有点奇怪。他别是将多年的累计值一次性转入投资收益时。

回答人：chenyiwei
如果某项其他综合收益属于在对应资产处置时可转入损益的其他综合收益，且此前确认了对应的递延所得税负债的，则在对应资产处置时，应作以下会计处理：
1 、转销递延所得税负债：借：递延所得税负债，贷：其他综合收益2 、将其他综合收益转入损益（如投资收益）：借：其他综合收益，贷：投资收益
3 、确认相关的纳税义务：借：所得税费用——当期所得税费用，贷：应交税费——应交企业所得税。